# PRE-IPO费用处理

提问人：qjr1124 时间：2012-02-17 16:58:15
回复 tony868lamy 的帖子
问题 3.上市公司在发行权益性证券过程中发生的各种交易费用及其他费用，应如何进行会计核算？
解答：上市公司为发行权益性证券发生的承销费、保荐费、上网发行费、招股说明书印刷费、申报会计师费、律师费、评估费等与发行权益性证券直接相关的新增外部费用，应自所发行权益性证券的发行收入中扣减，在权益性证券发行有溢价的情况下，自溢价收入中扣除，在权益性证券发行无溢价或溢价金额不足以扣减的情况下，应当冲减盈余公积和未分配利润；发行权益性证券过程中发行的广告费、路演及财经公关费、上市酒会费等其他费用应在发生时计入当期损益。
本质上,还是以是否与发行直接相关来划分吧!不知道我的理解是否有误差! 是否区别新增股份和存量应该没有关系吧!

回答人：chenyiwei
关键看是否与所引入的增量资金直接相关。

提问人：qjr1124 时间：2012-02-18 17:05:16
回复 qjr1124 的帖子
明白了，也就是还是按与增量发行预期可取得资金基本上可以确定时点后的费用一律用溢价来冲。

回答人：chenyiwei
请不要用“一律”这类过于绝对化的字眼。除了时点方面的考虑以外，还是应当强调要与取得增量募集资金直接相关的费用才能用溢价来冲。